# 计量类别

提问人：zhs7403 时间：2020-04-24 11:57:00
请问，交易所报表中计量类别主要填写什么内容？
B567E09277BA743F83D1D978648FA50A.png
(27.55 KB, 下载次数: 25)
昨天 11:57 上传

回答人：chenyiwei
指计量属性。如：历史成本；公允价值；摊余成本；以公允价值计量且其变动计入当期损益；以公允价值计量且其变动计入其他综合收益（债务工具）；以公允价值计量且其变动计入其他综合收益（权益工具）等。